Inventaris van de archieven van het Nederlands Radiogenootschap; Nederlands Electrotechnisch en Radiogenootschap, 1920-1972
Nationaal Archief, Den Haag
Nederlands Electronisch en Radiogenootschap
Ned. Radiogenootschap
1920-1972
I27582
2.90 meter; 87 inventarisnummers.
Normale geschreven, getypte en gedrukte documenten, geen bijzondere handschriften.
Nationaal Archief, Den Haag
Nederlands Radiogenootschap
Nederlands Electrotechnisch en Radiogenootschap
Het archief van het Nederlands Radiogenootschap (1920-1963) en het Nederlands Elektrotechnisch en Radiogenootschap (1963-1972) bevat stukken betreffende vergaderingen, stukken afkomstig van het secretariaat, stukken aangetroffen bij de penningmeester en exemplaren van het verenigingsorgaan.
Archiefvorming
Geschiedenis van het archiefbeheer
De verwerving van het archief
Het archief is voor langere tijd in beheer, niet in eigendom verkregen.
2.19
Aanwijzingen voor de gebruiker
Openbaarheidsbeperkingen
Volledig openbaar.
Materiële beperkingen
Aanvraaginstructie
Openbare archiefstukken kunnen online worden aangevraagd en gereserveerd. U kunt dit ook via de terminals in de studiezaal van het Nationaal Archief doen. Om te kunnen reserveren dient u de volgende stappen te volgen:
U maakt een profiel aan op www.gahetna.nl, en logt vervolgens in
Via de archiefinventaris (alleen de beschrijvingen met rode nummers) selecteert u het gewenste archiefstuk door op de knop 'Reserveren' te klikken
In het volgende scherm geeft u aan op welke dag u het archiefstuk wilt inzien
Indien u zich bevindt in de studiezaal en een tafelnummer heeft ontvangen kunt u dit nummer vermelden. Als u geen tafelnummer heeft kunt u tafelnummer 777 laten staan
Vervolgens bevestigt u uw reservering door deze te versturen.
Verwant materiaal
Beschikbaarheid van kopieën
Beschrijving van de series en archiefbestanddelen
- Stukken betreffende vergaderingen, 1.
  - "Notulen en verslagen", houdende notulen van algemene vergaderingen, van bestuursvergaderingen en jaarverslagen., 1926-1963.; 1-6
    - Mei 1926 - februari 1943., 1
    - 26 februari 1943 - 22 maart 1949., 2
    - 22 maart 1949 - 31 december 1951., 3
    - 1 januari 1952 - 15 november 1956., 4
    - 15 november 1956 - 2 december 1960., 5
    - 1961-1963, 6
      Voor het vervolg zie lijstnummers 64-66.
  - Dossiers, houdende verslagen en notulen., [1964-1968]; 7-11
    - "Verenigingsjaar 1964"., 7
    - "Verenigingsjaar 1965"., 8
    - "Verenigingsjaar 1966"., 9
    - "Verenigingsjaar 1967"., 10
    - "Verenigingsjaar 1968"., 11
  - Convocaties voor vergaderingen., 1920-1965.; 12-13
    - 1920-1960, 12
    - 1961-1965, 13
  - Dossiers betreffende werkvergaderingen., 1961-1967.; 14-19
    - Werkvergadering nr. 149-160. 1961-1962., 14
    - Werkvergadering nr. 161-170. 1963., 15
    - Werkvergadering nr. 171-175. 1964., 16
    - Werkvergadering nr. 176-184. 1965., 17
    - Werkvergadering nr. 185-188, 1966., 18
    - Werkvergadering nr. 189-194. 1967., 19
  - Presentatielijsten van vergaderingen., 1920-1964.; 20
- Archiefstukken, afkomstig van het secretariaat, 2.
  - Stukken van algemene aard, a.
    - Briefwisseling., 1920-1962.; 21-27
      - 1920-1922, 21
      - 1923-1927, 22
      - 1928-1937, 23
      - 1938-1947, 24
      - 1948-1951, 25
      - 1952-1958, 26
      - 1959-1962, 27
    - "Brievenboeken", agenda's op de briefwisseling., 1920-1964.; 28-30
      - 1 juni 1920-20 mei 1923., 28
      - 21 mei 1923-maart 1939., 29
      - 1955-1964, 30
    - Briefwisseling over de jaren, 1965-1970; 31
      Buiten dossiers gehouden stukken
  - Stukken betreffende bijzondere onderwerpen, b.
    - Ledenlijsten., 1946-1967.; 32-33
      - 1946-1965, 32
      - 1966-1967, 33
        Voor oudere ledenlijsten zie lijstnummer 71.
    - Brieven betreffende aanmeldingen en opzeggingen als lid., 1935-1940.; 34
    - Stukken betreffende de totstandkoming en wijziging van statuten., 1920-1963.; 35
    - Stukken betreffende contacten met de Nederlands (ch)e Technische Unie., 1941-1951.; 36
    - Correspondentie over een voor het Nederlands Normalisatie-instituut samen te stellen woordenlijst van radiotechnische termen., 1941-1946.; 37
    - Stukken betreffende contacten met de Stichting tot Bevordering van het Vakonderwijs op het gebied van de Electronica in Nederland (S.V.E.N.)., 1956-1967.; 38
    - Stukken betreffende de Société Beige des Ingénieurs des Télécommunications et d'Electronique (S.I.T.E.L.)., 1952-1967.; 39
    - Ingekomen bulletins en brieven van de Nederlandse Natuurkundige Vereniging., 1961-1968.; 40
    - Stukken betreffende de viering van het 40-jarig jubileum van de vereniging., 1960.; 41
      Met geluidsband van de gehouden redevoeringen.
    - Stukken betreffende het lidmaatschap van de vereniging van de International Union of Radio Science (U.R.S.I.)., 1922-1969.; 42
    - Stukken betreffende contacten met de Institute of Electrical and Electronic Engineers., 1957-1966.; 43
    - Stukken betreffende contacten met het Nederlands Akoestisch Genootschap., 1956-1969.; 44
    - Stukken betreffende "buitenlandse betrekkingen"., 1955-1966.; 45
    - Ingekomen stukken van het Genootschap van Ingenieurs der P.T.T., 1965-1969.; 46
    - Stukken betreffende adviezen inzake de uitreiking van de dr ir de Groot-plaquette., 1965-1966.; 47
    - Stukken betreffende contacten met de Stichting Inspectie van het Schriftelijk Onderwijs. (I.S.O.)., 1950-1960.; 48
    - Stukken betreffende contacten met het Koninklijk Instituut van Ingenieurs., 1965-1967.; 49
    - Stukken betreffende het Wetenschappelijk Radiofonds Veder (Wera-fonds)., 1950-1968.; 50
    - Stukken betreffende contacten met de Vereniging tot Bevordering van het Electronisch Vakonderwijs in Nederland. (V.E.V.)., 1944-1970.; 51-53
      - 1944-1953, 51
      - 1954-1956, 52
      - 1956-1970, 53
    - Dossiers inzake het Tijdschrift van het Nederlands Radiogenootschap en het Tijdschrift van het Nederlands Electrotechnisch en Radiogenootschap., 1952-1967.; 54
    - Stukken betreffende alsmede archivalia van de examen-commissie van het genootschap., 1930-1970.; 55-56
      - Examenopgaven. 1940-1970., 55
        Met een naderhand samengestelde verzameling van opgaven uit de periode 1935-1940.
      - Correspondentie, verslagen, reglementen, aanwijzingen en convocaten van en over de examencommissie. 1930-1970., 56
    - Dossier "Onderwijscommissie", houdende gegevens over technisch onderwijs., 1947-1957.; 57
    - Instructieboekjes, codeboekjes en wetenschappelijke overdrukken., 1934-1970.; 58
    - Overzicht van het ledenbestand., 1967.; 59
    - Staat, houdende een overzicht van de gehouden vergaderingen over de periode 1945-1964, met ledenlijst., Z.j.; 60
    - Diversen., 1967-1970.; 61
    - Ingekomen exemplaren van het Journal of the Franklin Institute in de Verenigde Staten., 1950.; 62
- Archiefstukken, aangetroffen bij de penningmeester, 3.
  Hierin bevonden zich ook stukken betreffende het hoofdbestuur.
  - Briefwisseling met het hoofdbestuur., 1963-1971.; 63
  - Notulen van bestuursvergaderingen., 1963-1972.; 64
  - Notulen van algemene ledenvergaderingen., 1963-1972.; 65
  - Jaarverslagen over 1962-1971., 1963-1972.; 66
  - Briefwisseling met het hoofdbestuur., 1923-1940.; 67
  - Diversen., 1958-1968.; 68
  - Briefwisseling met het hoofdbestuur., 1951-1962.; 69
  - Financiële jaarverslagen, met briefwisseling en bijlagen., 1927-1970.; 70
  - Ledenlijsten., 1920-1935.; 71
  - Kasboeken, houdende tevens aantekeningen van de giroadministratie., 1920-1971.; 72-81
    - 1920-1935, 72
    - 1933-1935, 73
    - 1933-1940, 74
    - 1940-juni 1949., 75
    - Juli 1949-juni 1953., 76
    - Juli 1953-december 1956., 77
    - 1957-1958, 78
    - 1959-1960, 79
    - 1961-1963, 80
    - 1963-1971, 81
  - Grootboeken., 1933-1941.; 82
  - Balansstukken, met bijlagen, over het jaar, 1967; 83
  - Stukken betreffende de organisatie van een internationaal congres over microgolfbuizen., 1962.; 84
  - Stukken betreffende de organisatie van Internationale M.O.G.A.-congressen (= Microvave and Optical Generation and Amplification)., 1970.; 85
- Exemplaren van het verenigingsorgaan, 4.
  - Ingebonden jaargangen van het Tijdschrift van het Nederlandsch Radiogenootschap., 1921-1950.; 86-87
    - Band I-XI. 1921-1946., 86
    - Band XII-XV. 1947-1950., 87